【裁判字號】    97,訴,756
【裁判日期】    970619
【裁判案由】    毒品危害防制條例
【裁判全文】
臺灣基隆地方法院刑事判決               97年度訴字第756號
公  訴  人  臺灣基隆地方法院檢察署檢察官
被      告  甲○○
                    （另案現於臺灣基隆看守所）
上列被告因毒品危害防制條例案件，經檢察官提起公訴（97年度
毒偵字第658號），被告就被訴事實為有罪之陳述，本院合議庭
裁定由受命法官獨任進行簡式審判程序審理，判決如下：
    主  文
甲○○施用第一級毒品，累犯，處有期徒刑柒月。又施用第二級
毒品，累犯，處有期徒刑肆月。應執行有期徒刑玖月。
    事  實
一、甲○○前2次因施用毒品案件，經觀察、勒戒後，均認無繼
    續施用毒品之傾向，分別於民國88年4月15日、89年4月25日
    執行完畢釋放出所，並由臺灣基隆地方法院檢察署檢察官各
    於88年4月12日、89年4月25日，以88年度偵字第2252號、89
    年度毒偵字第834號為不起訴處分確定。又因施用第二級毒
    品案件，由臺灣基隆地方法院檢察署檢察官聲請簡易判決處
    刑及送強制戒治，經本院於91年8月19日，以91年度易字第
    221號判決，判處有期徒刑4月確定，並於92年8月15日執行
    徒刑完畢；強制戒治部分，則於92年4月2日期滿執行完畢。
    復因分別施用第一、二級毒品案件，由臺灣基隆地方法院檢
    察署檢察官提起公訴，經本院於94年1月18日，以93年度訴
    字第770號判決，判處有期徒刑8月，嗣其不服該判決，提起
    上訴，復經臺灣高等法院於95年1月16日，以93年度上訴字
    第770號審理時，又撤回上訴，而於同日確定。再因分別施
    用第一、二級毒品案件，由臺灣基隆地方法院檢察署檢察官
    提起公訴，經本院於95年4月17日，以95年度訴字第144號判
    決，判處有期徒刑10月確定。又其於94年間因犯竊盜、幫助
    施用毒品、轉讓毒品等案件，分別經本院判決，各判處拘役
    40日、有期徒刑7月、6月確定，上開5罪，嗣經本院於96年7
    月16日，以96年度聲減字第138號裁定，經減刑後合併定應
    執行有期徒刑1年2月又15日，甫於96年8月4日縮短刑期執行
    完畢。詎其仍不知悔改戒除毒癮，於前開強制戒治執行完畢
    後5年內，基於施用第一級毒品海洛因之犯意，於96年12月
    20 日上午7時許，在其臺北縣瑞芳鎮○○路273號住處，以
    海洛因倒入注射針筒加水混合注射身體方式，非法施用第一
    級毒品海洛因1次；又基於施用第二級毒品甲基安非他命之
    犯意，於96年12月19日上午7時許，在前址住處，以安非他
    命置於玻璃球吸食器內，用火燒烤吸食其產生煙霧之方式，
    施用第二級毒品甲基安非他命1次。嗣於96年12月20日晚上8
    時33 分許，因另案為警通知到局說明，經其同意為警採集
    其尿液送驗，結果呈嗎啡及甲基安非他命陽性反應，始查悉
    上情。
二、案經基隆市警察局第三分局報告臺灣基隆地方法院檢察署
    檢察官偵查起訴。
    理  由
一、本件被告甲○○所犯為毒品危害防制條例第10條第1項、第2
    項之施用第一級毒品罪、第二級毒品罪，均非死刑、無期徒
    刑、最輕本刑為3年以上有期徒刑之罪，或高等法院管轄第
    一審之案件，被告於本院準備程序中，就被訴事實為有罪之
    陳述，經告以簡式審判程序之旨，並聽取檢察官、被告之意
    見後，本院合議庭裁定由受命法官進行簡式審判程序，是本
    件之證據調查，依刑事訴訟法第273條之2規定，不受同法第
    159條第1項、第161條之2、第161條之3、第163條之1及第16
    4條至第170條規定之限制，合先敘明。
二、上揭分別施用第一級、第二級毒品之事實，業據被告於檢察
    官偵查及本院審理時均坦承不諱，而被告於96年12月20日為
    警採取其親自排放之尿液，送請台灣尖端先進科技醫藥股份
    有限公司，以氣相層析質譜儀分析法確認檢驗結果，呈嗎啡
    、甲基安非他命陽性反應，此有該公司於97年2月15日出具
    之濫用藥物尿液檢體檢驗報告1份在卷可稽，堪認被告上開
    自白與事實相符，應係真實。而被告前因施用毒品案件，裁
    定強制戒治，於92年4月2日戒除期滿執行完畢，再犯本案毒
    品危害防制條例第10條第1項、第2項之施用第一級毒品及第
    二級毒品犯行，洵堪認定，本案事證明確，應依法論科。
三、論罪科刑
(一)、查海洛因及安非他命類分別係毒品危害防制條例第2條第2項
    第1款、第2款所定之第一級毒品、第二級毒品，被告予以施
    用，核其所為，係犯毒品危害防制條例第10條第1項、第2項
    之施用第一級毒品罪及施用第二級毒品罪。其持有第一級毒
    品海洛因及第二級毒品安非他命類係供施用，其持有第一級
    毒品、第二級毒品之低度行為分別為施用第一級毒品、第二
    級毒品之高度行為所吸收，不另論罪。其所犯上開二罪，犯
    意各別，行為互殊，罪名不同，應予分論併罰。又被告前曾
    受如事實欄所載有期徒刑之執行，此有臺灣高等法院被告前
    案紀錄表附卷可考，其於有期徒刑之執行完畢後，5年以內
    故意再犯本件有期徒刑以上之罪，為累犯，應依刑法第47條
    第1項加重其刑。
(二)、爰審酌被告前因施用毒品經強制戒治執行完畢後5年內，猶
    不知戒惕，復再施用第一級、第二級毒品，無視於毒品對於
    自身健康之戕害及國家對於杜絕毒品犯罪之禁令，顯無戒斷
    之決心，然念及其前開犯罪係戕害自身，尚未害及他人，且
    犯罪後復坦承犯行，態度尚可等一切情狀，就其所犯上開二
    罪分別量處如主文所示之刑，並定其應執行之刑，以資儆懲
    。
四、據上論斷，應依刑事訴訟法第273條之1第1項、第299條第1
    項前段，毒品危害防制條例第10條第1項、第2項，刑法第11
    條、第47條第1項、第51條第5款，判決如主文。
本案經檢察官李明哲到庭執行職務。
中    華    民    國    97    年    6     月    19    日
                  刑事第二庭法  官  陳伯厚
以上正本證明與原本無異。
如不服本判決應於收受本判決後10日內向本院提出上訴書狀，其
未敘述上訴理由者，並得於提起上訴後10日內向本院補提理由書
狀（均須按他造當事人之人數附繕本）「切勿逕送上級法院」。
中    華    民    國    97    年    6     月    19    日
                            書記官  黃士元
附錄論罪法條
毒品危害防制條例第10條第1項、第2項
施用第一級毒品者，處 6 月以上 5 年以下有期徒刑。
施用第二級毒品者，處 3 年以下有期徒刑。


司法院資訊處製作；財團法人民間司法改革基金會備份。
